臺灣彰化地方法院民事判決
110年度訴字第943號
原      告  林沁怡  

訴訟代理人  楊惠雯律師
被      告  李世偉  
訴訟代理人  陳鎮律師  
            宋豐浚律師
被      告  張瑜芯(即張春萍)

上列當事人間請求損害賠償事件，本院於民國111年3月2日言詞
辯論終結，判決如下：
    主  文
原告之訴及假執行之聲請均駁回。
訴訟費用由原告負擔。
    事實及理由
一、原告聲明求為判決被告甲○○、乙○○(即張春萍)應連帶給付原
    告新臺幣（下同）100萬元，及自起訴狀繕本送達翌日起至
    清償日止，按年息百分之五計算之利息；併願供擔保請准宣
    告假執行。其主張略以：
  ㈠被告2人於民國91年1月14日結婚，於99年3月22日離婚，原告
    則與被告甲○○於102年1月18日結婚，目前婚姻關係存續中。
    被告甲○○於103年間，將被告乙○○接回其名下之房屋（門牌
    號碼：彰化縣○○鎮○○街000巷00號），與被告2人之2名子女
    同住，甲○○以探視小孩為由，頻繁入出舜苑街房屋，嗣後更
    將乙○○帶至被告甲○○工作場所一起上班。原告從平板電腦與
    被告甲○○之手機中發現被告2人之親密照片與LINE對話紀錄
    ，比對乙○○104年6月24日於其臉書所張貼之照片，其帽子、
    太陽眼鏡、衣服，以及黑色細肩帶背心皆為同款，足證照片
    （原證4）應係拍攝於104年6月間，而甲○○在該照片的髮型
    確實是離婚後的髮型。被告2人在工作場合的穿著，甲○○所
    穿的球鞋是原告於結婚後買給甲○○。顯示被告2人確實有不
    正常來往關係，且逾越通常社交來往程度之男女感情親密行
    為，侵害原告基於配偶之身分法益，致原告受有精神上之痛
    苦。
　㈡被告甲○○於108年10月28日與原告發生爭吵，當日晚間即開車
    至舜苑街房屋過夜至29日，甲○○事後於108年12月5日向原告
    承認被告二人發生關係，並向原告請求原諒，原告始知被告
    2人侵害原告之配偶權，應以108年12月5日作為2年時效之起
    算點，原告於110年9月15日提起本件訴訟，並未罹於時效。
    被告2人間之外遇行為被原告發現後，二人更加變本加厲，
    被告乙○○於其二人之工作場所已以女主人自居，甲○○更於10
    9年5月間多次以離婚相要脅，原告更於110年8月16日發現被
    告甲○○竟於103年9月26日將舜苑街房屋及土地贈與給被告乙
    ○○。被告2人都是在甲○○家族所開的鍋貼店工作，均有工作
    收入，甲○○的月薪據悉每月至少有6、7萬元。原告學歷為高
    中畢業，現為麵攤工作人員，每月薪資約25,000元等語。
二、被告方面：
　㈠被告甲○○聲明求為判決原告之訴及假執行之聲請均駁回；如
    受不利判決，願供擔保聲請宣告免為假執行。答辯略以：
　⒈原告前與甲○○、甲○○之母蕭幼，以及被告2人所生二名未成年
    子女同住彰化縣○○鎮○○巷0號房屋，因原告未幫忙甲○○家中
    鍋貼店工作，亦未協助照顧2名未成年子女，蕭幼遂要求乙○
    ○來照顧小孩，又為讓乙○○安心，便要甲○○將舜苑街房屋所
    有權移轉登記與乙○○，讓乙○○及2名小孩居住。嗣原告因婆
    媳關係，與甲○○搬回台中大昌街娘家，但並未給被告甲○○鑰
    匙，讓甲○○每次要進入都要等原告開門，夫妻吵架時，如被
    告甲○○回菜園巷房屋居住，就會被母親知悉，並鼓吹甲○○與
    原告離婚，所以被告甲○○才會暫回舜苑街房屋睡客廳沙發，
    此情形僅有2次，並未與乙○○發生關係，且乙○○與讀國中之
    女兒同睡，更不可能發生關係，LINE對話紀錄無法看出被告
    2人有發生關係。
　⒉至於原告提出之照片（原證4）顯示時間為106年8月16日下午
    11時54分、55分、57分、58分，如此短暫之時間內，照片內
    容卻有被告2人躺著、坐在車上、在鍋貼店內之照片，該顯
    示之時間顯非拍攝時間，而是原告下載照片之時間，且被告
    甲○○對這些照片多已無印象，應是被告2人於離婚前所拍攝
    。另外108年2月21日的LINE對話紀錄及照片（原證5），已
    不記得是談何事。108年10月4日及11月29日的LINE對話紀錄
    （原證6、7），是被告2人為了甲○○按月給原告2萬元一事爭
    吵，所稱睡我睡你老婆是指舜苑街房屋、台中大昌街房屋。
    106年10月31日LINE（原證8）無法證明被告有何侵權事實。
    104年9月LINE（原證9）所述何事，甲○○已不記得。另原告
    與甲○○的LINE對話（原證10）是被告認為未對不起原告，也
    未因他人影響不給原告生活費，也願意將家中監視器及手機
    讓原告查看，但原告還是不斷質疑被告，被告才表示受夠了
    原告。原告稱104年6月24日拍攝之照片（原證12），臉書社
    群亦不乏有將過去之照片重新上傳的狀況，並無法單從顯示
    之日期即推斷該些照片為甲○○與乙○○所拍攝。退步言之，縱
    原告所稱之侵權事實存在（假設語），原告於106年時即已
    知悉，已逾2年之請求權時效。如鈞院認被告2人確應負侵權
    行為損害賠償責任，原告請求被告2人連帶賠償100萬元，亦
    屬過高等語。
　㈡被告乙○○聲明求為判決原告之訴及假執行之聲請均駁回，如
    受不利判決願供擔保聲請宣告免為假執行。答辯略以：乙○○
    與甲○○離婚後，因甲○○之母表示原告未協助照顧被告之2名
    子女，而其與甲○○又要照顧鍋貼店，乃拜託乙○○照顧子女，
    並將舜苑街房屋移轉登記給乙○○，讓乙○○無後顧之憂，原告
    也知道，甲○○雖然有到該處過夜，但並沒有跟乙○○同寢，因
    乙○○跟女兒一起睡，不可能與甲○○發生性關係，原告稱被告
    2人有逾越交往分際並非事實。原證4之照片應該是被告2人
    離婚前拍的，但被告已經忘記是什麼時候拍的。原證6、7之
    對話紀錄，是因原告沒有上班，甲○○卻每個月給她錢，而被
    告要照顧2名子女，還要到鍋貼店幫忙，甲○○與被告碰面時
    常會抱怨原告，卻只有嘴巴講講，也沒有離婚，被告心裡很
    不平衡，才有此對話內容。原證8、9應該是很瑣碎的小事，
    只有很片段的對話，根本想不起來是何事。甲○○會讓原告看
    手機，原告早就知道有上述情事，已超過2年時效，且原告
    請求的金額也過高。乙○○學歷為高職畢業等語。
三、兩造不爭執之事項：
  ㈠被告乙○○與被告甲○○於91年1月14日結婚，於99年3月22日離
    婚（卷25頁戶籍謄本）。
　㈡原告與被告甲○○於102年1月18日結婚，目前婚姻關係存續中
    （卷23頁戶籍謄本）。
  ㈢被告二人之2名子女，均與被告乙○○同住○○○鎮○○街000巷00號
    。
四、得心證之理由：
　㈠按因故意或過失，不法侵害他人之權利者，負損害賠償責任
    。故意以背於善良風俗之方法，加損害於他人者亦同。民法
    第184條第1項定有明文。通姦之足以破壞夫妻間之共同生活
    而非法之所許，此從公序良俗之觀點可得斷言，不問所侵害
    係何權利，對於配偶之他方應構成共同侵權行為。婚姻係以
    夫妻之共同生活為其目的，配偶應互相協力保持其共同生活
    之圓滿安全及幸福，而夫妻互守誠實，係為確保其共同生活
    之圓滿安全及幸福之必要條件，故應解為配偶因婚姻契約而
    互負誠實之義務，配偶之一方行為不誠實，破壞共同生活之
    圓滿安全及幸福者，即為違反因婚姻契約之義務而侵害他方
    之權利。復按當事人主張有利於己之事實者，就其事實有舉
    證之責任，民事訴訟法第277條前段設有規定。又民事訴訟
    如係由原告主張權利者，應先由原告負舉證之責，若原告先
    不能舉證，以證實自己主張之事實為真實，則被告就其抗辯
    事實即令不能舉證，或其所舉證據尚有疵累，亦應駁回原告
    之請求。因此，原告依民法侵權行為規定請求被告賠償所受
    損害，即應先就被告之行為符合上揭民法第184條規定侵權
    行為之要件負舉證責任，倘原告無法舉證以實其說，或其舉
    證尚不足以證明與事實相符，縱令被告僅單純否認原告之主
    張，法院仍無從為有利於原告之認定，而應駁回原告之訴。
　㈡經查：
  ⒈原告主張被告2人於108年10月28日晚間至29日，於舜苑街房
    屋過夜發生性關係，並向原告請求原諒等語，為被告所否認
    ，而依原告所提出伊與甲○○之LINE對話紀錄（原證3、11）
    ，原告雖有指謫甲○○與乙○○發生性關係，然甲○○回應:「後
    來還是…大概是這樣」（卷29頁）、「事情可大可小」（卷1
    40頁），並未正面回應或承認是否與乙○○發生性關係，其餘
    內容僅可證明原告與甲○○二人發生爭執，另依原告所提出戶
    外停車之照片，縱可認甲○○於108年10月28日晚間至29日在
    乙○○與被告二人之子女住處過夜，然被告間是否發生性關係
    ，均乏積極證據證明，原告就此部分有利於己事實亦未舉證
    以實其說，法院無從遽信為真實。
　⒉原告雖又提出被告2人在工作場所之照片、親吻臉頰及碰觸胸
    部照片、搭車出遊照片為證，因被告2人之前有婚姻關係，
    則照片拍攝時間是否在甲○○與原告102年1月18日結婚之後，
    即屬重要，然上開照片係原告自網站所擷取，照片拍攝時間
    是否在102年1月8日之後，亦無從加以證明，縱使原告提出
    乙○○穿著黑色細肩帶背心之自拍照片（卷148-150頁）是在1
    04年6月24日張貼，然能否推論所有穿著黑色細肩帶背心之
    照片即均為同一日所拍攝，顯屬有疑。此外，原告提出之其
    他證據，如:乙○○於108年2月21日以LINE傳給甲○○之自拍照
    片並詢問哪張好看等語（原證5）、108年10月4日乙○○就甲○
    ○一個月給原告2萬元而與甲○○發生爭吵之LINE對話紀錄（原
    證6）、11月29日乙○○就甲○○與原告和好未離婚之事，而與
    甲○○發生爭執之LINE對話紀錄（原證7）、106年10月31日乙
    ○○傳給甲○○稱要注意保暖之LINE訊息（原證8）、104年9月
    乙○○詢問甲○○內褲要洗嗎之LINE訊息（原證9）、甲○○傳給
    原告稱受夠了等語爭執之LINE訊息（原證10），內容均無法
    證明被告2人確有原告主張逾越一般男女正常社交分際之不
    正當往來情事，原告此部分舉證，亦無法據為有利於原告之
    認定。
　⒊另本院經訊問當事人即被告乙○○，乙○○陳稱原證4之照片是在
    被告2人離婚前所拍，伊有很多黑色細肩帶背心衣服，穿著
    都差不多，原證6的LINE對話是甲○○在跟伊抱怨他老婆的事
    情，原證7的LINE對話是甲○○跟他老婆吵架，可能有討論到
    要分開的問題，甲○○於108年10月28日晚間到伊住處過夜至2
    9日，並無發生性關係，被告間亦無婚姻關係以外之男女戀
    情，離婚後伊沒有與甲○○發生過性行為，沒有身體接觸的親
    密行為等語明確，無從證明被告有何侵權行為。原告聲請再
    訊問被告甲○○、證人即被告之女兒李芷盈等語，因本院已依
    原告聲請訊問被告乙○○後，事證業已明確，認無再予傳訊之
    必要，並予敘明。
　㈢綜上所述，依原告所提出之證據資料，尚無從證明被告間有
    何逾越一般男女正常社交分際之不正當往來情事，亦無法證
    明原告有何配偶權遭被告不法侵害之情事，是原告依民法侵
    權行為規定請求被告連帶賠償100萬元，及自起訴狀繕本送
    達翌日起至清償日止，按年息百分之五計算之利息，為無理
    由，應予駁回。又原告之訴已經駁回，其假執行之聲請即失
    所依附，應併予駁回。
　㈣本件事證已明，兩造其餘攻擊防禦方法及舉證，經審酌後
    認為對於判決結果不生影響，就不再逐一論述，附此敘明。
  ㈤訴訟費用負擔之依據：民事訴訟法第78條。
中　　華　　民　　國　　111 　年　　3 　　月　　23　　日
                  民事第二庭    法　官　陳弘仁
以上正本係照原本作成。
如對判決上訴，應於判決送達後20日內向本院提出上訴狀。如委
任律師提起上訴者，應一併繳納上訴審裁判費。
中　　華　　民　　國　　111 　年　　3 　　月　　23　　日
                                書記官　許雅涵